臺灣高等法院刑事判決　　　　　　　　96年度上易字第2245號
上　訴　人　臺灣臺北地方法院檢察署檢察官
被　　　告　甲○○
　　　　　　　　　　（現於臺灣臺北分監執行中）
上列上訴人因被告竊盜案件，不服臺灣臺北地方法院96年度易字
第729號，中華民國96年7月31日第一審判決（起訴案號：臺灣臺
北地方法院檢察署96年度偵緝字第3124、3125號），提起上訴，
本院判決如下：
    主  文
上訴駁回。
    理  由
一、公訴意旨略以：甲○○前於民國九十一年間因違反毒品危害
    防制條例案件，經臺灣高等法院以九十一年度上訴字第一七
    三八號判決有期徒刑三月及七月確定，並合併定應執行刑九
    月，甫於九十二年十二月二日因縮短刑期執行完畢，復另行
    起意，與梁振傑、陳銘凱（均業經提起公訴）、楊金地（另
    行併案由臺灣板橋地方法院審理）、簡榮伸（另行併案由臺
    灣士林地方法院審理）、童國明（另為不起訴處分）共同基
    於意圖為自己不法所有之概括犯意聯絡，自九十五年二月二
    十三日起，連續於附表（原判決漏附附表，本院予以補正）
    所示之時、地，由梁振傑、陳凱銘、簡榮伸、甲○○四人，
    持客觀上足以對人之生命、身體造成危險之凶器堆高機電門
    鎖頭、一字扳手及可調式固定扳手等工具，竊取如附表所示
    之挖土機、破碎機頭等機具，得手後由童國明以每部新臺幣
    （下同）四萬元至五萬元代價收購，並交由楊金地駕駛車牌
    號碼四八九-ＲＢ號之大型吊車載運上開機具至臺中縣與桃
    園縣等地銷贓。嗣上開機具所有人乙○、丙○○等人發覺機
    具遭竊，始報警循線查獲上情，因認被告涉有刑法第三百二
    十一條第一項第三款、第四款之加重竊盜罪嫌與刑法第三百
    二十條第一項之普通竊盜罪嫌。
二、按刑事訴訟法第三百零二條第一款規定，案件曾經判決確定
    者，應諭知免訴之判決。此項一事不再理原則，關於實質上
    一罪或裁判上一罪，均有其適用。連續犯、牽連犯、想像競
    合犯，係裁判上之一罪，其一部分犯罪行為曾經判決確定者
    ，其效力當然及於全部，並以先確定者有既判之拘束力，故
    檢察官復將連續犯其他部分或牽連犯中的方法或結果行為，
    重行起訴，應諭知免訴判決（最高法院四十七年台非字第四
    二號、四十九年臺非字第二十號、六十年台非字第七七號判
    例意旨參照）。
三、次按行為後法律有變更者，適用行為時之法律。但行為後之
    法律有利於行為人者，適用最有利於行為人之法律，刑法第
    二條第一項定有明文。本件被告行為後，刑法於九十四年二
    月二日修正公布刪除連續犯之規定，並於九十五年七月一日
    施行，此等刪除連續犯之規定，雖非犯罪構成要件之變更，
    但已影響行為人刑罰之法律效果，自屬法律有變更，應依新
    法第二條第一項規定為從舊從輕之比較適用。又修正前刑法
    第五十六條規定連續數行為而犯同一之罪名者，以一罪論；
    而修正後刑法第五十六條已刪除連續犯之規定，故經比較新
    、舊法結果，新法對於被告並未較為有利，仍應適用行為時
    之法律即修正前刑法第五十六條規定，論以連續犯（最高法
    院九十五年第八次刑事庭會議決議參照）。
四、訊據被告甲○○矢口否認有前揭犯行，並提出臺灣桃園地方
    法院檢察署檢察官不起訴處分書一份，辯稱本件起訴犯罪事
    實之時間較不起訴處分書還早，應屬接續犯云云。然查，被
    告前揭附表犯罪事實，業據告訴人乙○、丙○○於警詢中指
    訴明確，復有共犯簡榮伸於臺灣臺北地方法院檢察署九十五
    年度偵字第八三四四號、第一四九四四號竊盜案偵查中供承
    在卷（見本案偵卷第四六、四七頁）；另附表編號一犯罪事
    實，復有證人楊金地在偵查中結證：九十五年三月二十七日
    晚上九點多被告有要伊去新店交流道附近吊小怪手一台及破
    碎機頭等語屬實（見本案偵卷第六八頁），並有監視錄影畫
    面翻拍照片及機具照片共九十張附卷可稽。綜上，本案事證
    明確，被告前揭犯行堪以認定，固應依法論科。
五、惟查：被告甲○○前於九十五年三月二十日凌晨二時許，在
    臺北縣土城市○○路○段六十一巷一號，見郭建和所有停放
    於該處之國瑞牌堆高機一部，鑰匙並未取下，乃基於為自己
    不法所有之概括犯意，逕行發動後竊取，得手後將之開往土
    城市○○路○段三七五號前停放。同日凌晨四時五分許，甲
    ○○在臺北縣新店市○○路七００巷旁堤外便道，見顏金萬
    所有之車號００二－ＧＷ號營業大貨車一部停放該處無人看
    管，即自上開大貨車之隨車工具箱中取出Ｔ型起子一支（並
    非基於不法所有意圖），而後承前為自己不法所有之概括犯
    意，持上開客觀上足供兇器使用之Ｔ型起子，以插入鑰匙孔
    扭轉之方式啟動電門，而於發動該營業大貨車駛離該處竊取
    供己使用等之犯行，業經臺灣板橋地方法院於九十五年六月
    十六日以九十五年度易字第六九一號判處有期徒刑八月，於
    九十五年七月十七日確定等情，有上開刑事判決、本院被告
    前案紀錄表各一份在卷可考。而本案被告被訴上開二次竊盜
    之犯罪時間（即九十五年二月二十三日及三月二十七日），
    核與前案即臺灣板橋地方法院九十五年度易字第六九一號確
    定判決所載之犯罪時間（即九十五年三月二十日），分別僅
    間隔約四週、一週，時間緊接，犯罪手法類似且竊取之客體
    均為功能相似之工程（業）用堆高機或挖土機，堪認被告顯
    係基於概括犯意所為，復觸犯構成要件相同之罪名，是以，
    本案犯罪事實與前案即臺灣板橋地方法院九十五年度易字第
    六九一號確定判決處罰之犯行，有修正前刑法第五十六條連
    續犯之裁判上一罪關係，為修正前刑法法律上之同一案件。
    又本案被告被訴竊盜之犯罪時間分別為九十五年二月二十三
    日及同年三月二十七日，均係在前案最後審理事實法院宣示
    判決日即九十五年六月十六日之前，本案自與前揭實體判決
    確定即臺灣板橋地方法院九十五年度易字第六九一號確定案
    件有連續犯之裁判上一罪關係，即應為前揭確定判決之效力
    所及，原判決為被告免訴之諭知，自無不合，公訴人上訴意
    旨執此指摘原判決不當，為無理由，爰不經言詞辯論，駁回
    公訴人之上訴。
據上論斷，應依刑事訴訟法第三百七十二條，判決如主文。
中　　華　　民　　國　　96　　年　　11　　月　　 7　　日
 　　　　　       刑事第十六庭  審判長法　官　葉騰瑞
                                      法　官　王炳梁
                                      法　官　莊明彰
以上正本證明與原本無異。
不得上訴。
                                      書記官  魏淑娟
中　　華　　民　　國　　96　　年　　11　　月　　8 　　日
附表：
┌──┬───┬────┬───┬───────────┐
│編號│時間  │地點    │被害人│竊取物品              │
├──┼───┼────┼───┼───────────┤
│一  │95年2 │臺北市大│乙○  │挖土機乙部            │
│    │月23日│安區臥龍│      │                      │
│    │下午2 │街236號 │      │                      │
│    │時許  │前      │      │                      │
├──┼───┼────┼───┼───────────┤
│二  │95年3 │臺北縣新│丙○○│挖土機乙部、破碎機頭乙│
│    │月27日│店市檳榔│      │顆                    │
│    │上午10│路35巷口│      │                      │
│    │時45分│        │      │                      │
└──┴───┴────┴───┴───────────┘
